【裁判字號】    91,易,1188
【裁判日期】    920124
【裁判案由】    竊盜
【裁判全文】
臺灣彰化地方法院刑事判決                        九十一年度易字第一一八八號
    公  訴  人  臺灣彰化地方法院檢察署檢察官
    被      告  丁○○  男  三.
右列被告因竊盜案件，經檢察官聲請簡易判決處刑（九十一年度偵字第六二０二號）
，本院員林簡易庭認應適用通常程序而簽移本院，本院判決如左：
        主  文
丁○○竊盜，累犯，處有期徒刑參月，如易科罰金，以參佰元折算壹日。
        事  實
一、丁○○曾於民國八十二年二月間因煙毒等案件，經本院於八十二年四月二十七日
    判處應執行有期徒刑三年二月確定，入監執行後，於八十三年十一月十六日假釋
    出監，假釋期間至八十五年九月六日。又於八十四年六月間因煙毒等案件，經本
    院於八十四年十月二日判處應執行有期徒刑三年六月確定，前開假釋並經撤銷，
    而執行殘刑一年九月二十一日。前開二罪合併執行後，又於八十七年四月三日假
    釋出獄，假釋期間至八十九年九月二十四日；惟又於八十七年八月間再施用毒品
    而送觀察勒戒而違反保護管束情節重大而撤銷假釋，執行殘刑二年五月二十一日
    ，本應於九十年七月二十八日執行完畢，然於九十年五月二十四日因縮短刑期而
    執行完畢。仍不知警惕，復意圖為自己不法所有之犯意，於九十一年九月七日十
    三時四十分許，在彰化縣員林鎮○○路三五七巷一五八號農舍前，見甲○○所有
    之車牌號碼Ｊ二－三二五五號自小客車未上鎖停於該處，乃打開車門竊取車內之
    黑色皮包一只（內有現金新台幣七千二百元），得手後先將該皮包置於地上，並
    再搜尋車內之財物，適為甲○○及其友人丙○○、乙○○三人當場發現，報警而
    查獲。
二、案經彰化縣警察局員林分局報請台灣彰化地方法院檢察署檢察官聲請簡易判決處
    刑，而由本院員林簡易認應適用通常程序而簽移本院。
        理  由
一、訊據被告丁○○矢口否認前揭犯行，辯稱：伊並無行竊，皮包是自行掉在車外的
    云云。惟查：被害人甲○○於警訊及本院審理時陳稱：被告到伊經營的馬場時，
    將他的機車停在伊車子旁邊，他逛完馬場後，就牽著機車離開，幾乎停在門外，
    人再進到伊的大門內偷東西；本件是丙○○先看到被告偷東西，當時在客廳坐的
    人就衝出來，伊有看到被告從車子的右後門出來，而皮包已經在車子外面的地上
    等語明確。證人丙○○到院證稱：伊當時人在屋內，面朝外面，從紗門看到被告
    將車門打開進去，伊就跟叔叔（即被害人甲○○）說有人進入車裡面，伊等就出
    來查看，伊看到被告從車子出來，皮包已在車外的地上等語屬實。證人乙○○到
    院證稱：當天伊等在屋內泡茶，丙○○告訴伊有人要偷車，伊等就全部出來查看
    ，看到被告站在車子旁邊，一個皮包放在地上，當時只有被告一人在場，並站在
    兩車中間；被告進入馬場時機車停放在被害人汽車的左前方，等丙○○說看到被
    告到偷東西時，被告的機車已停在汽車後方約有五至十公尺遠，但伊等看到被告
    人已經在車子的旁邊等語無訛。足徵被害人與證人等之指述及證述情節均相符合
    。又被害人皮包長約三十公分，寬、高各約二十公分，有照片附卷可稽，體積甚
    大，如係被告下車時掉落地面，應無不知之理，顯係因被告竊得皮包後，為再尋
    找其他財物，而先將皮包置於地上所致。此外，復有被害人出具之贓物認領保管
    單一紙在卷可按，被告前開所辯，無非係事後卸責之詞，要無可採。本件事證已
    臻明確，被告犯行堪以認定。
二、核被告所為，係犯刑法第三百二十條第一項之竊盜既遂罪。又被告曾於八十二年
    二月間因煙毒等案件，經本院於八十二年四月二十七日判處應執行有期徒刑三年
    二月確定，入監執行後，於八十三年十一月十六日假釋出監，假釋期間至八十五
    年九月六日。又於八十四年六月間因煙毒等案件，經本院於八十四年十月二日判
    處應執行有期徒刑三年六月確定，前開假釋並經撤銷，而執行殘刑一年九月二十
    一日。前開二罪合併執行後，又於八十七年四月三日假釋出獄，假釋期間至八十
    九年九月二十四日；惟又於八十七年八月間再施用毒品而送觀察勒戒而違反保管
    束情節重大而撤銷假釋，執行殘刑二年五月二十一日，本應於九十年七月二十八
    日執行完畢，然於九十年五月二十四日因縮短刑期而執行完畢，有台灣高等法院
    被告全國前案紀錄表及台灣彰化地方法院檢察署刑案資料查註紀錄表在卷可按，
    其於有期徒刑執行完畢後，五年內再犯有期徒刑之本罪，為累犯，應依刑法第四
    十七條之規定加重其刑。爰審酌被告之品性不佳，及其犯罪動機、目的、方法、
    所生危害尚輕，及犯後態度等一切情狀，量處如主文所示之刑，並諭知易科罰金
    之折算標準，以示懲處。
據上論斷，應依刑事訴訟法第四百五十二條、第二百九十九條第一項前段，刑法第三
百二十條第一項、第四十七條、第四十一條第一項前段，罰金罰鍰提高標準條例第一
條前段、第二條，判決如主文。
本件經檢察官吳怡盈到庭執行職務。
中     華     民     國     九十二     年     一     月      二十四     日
                                臺灣彰化地方法院刑事第一庭
                                    法      官  陳  秋  錦
右正本證明與原本無異。
如不服本判決，應於判決送達後十日內，向本院提出上訴狀（須附繕本）。
告訴人或被害人對於判決如有不服具備理由請求檢察官上訴者，其上訴期間之計算係
以檢察官收受判決正本之日期為準。
                                    法院書記官  于  淑  真
中     華     民     國     九十二     年     一     月      二十四     日
刑法第三百二十條
意圖為自己或第三人不法之所有，而竊取他人之動產者，為竊盜罪，處五年以下有期
徒刑、拘役或五百元以下罰金。
意圖為自己或第三人不法利益，而竊佔他人之不動產者，依前項之規定處斷。
前二項之未遂犯罰之。


司法院資訊處製作；財團法人民間司法改革基金會備份。
